---
title: "Analiza przeżycia"
output: flexdashboard::flex_dashboard
runtime: shiny
---

```{r global, include=FALSE}
# load data in 'global' chunk so it can be shared by all users of the dashboard
library(datasets)
library(survminer)
library(shinydashboard)
library(IPDfromKM)
library(survminer)
library(survival)
library(plotly)
library(ggplot2)
library(shiny)
library(dplyr)
library(survRM2)
library(downloadthis)
library(data.table)
library(readxl)
library(survHE)
library(cowplot)
library(DT)
library(webshot)

data <- read_excel("ipd.xlsx")

```

Opis
=========================================


Column {data-width=500}
-----------------------------------------------------------------------

### **Wstęp**

<br>

Jedną z metod oceny korzyści stosowanych w ocenie technologii medycznych jest analiza prawdopodobieństwa przeżycia na podstawie krzywych Kaplana-Meiera. Stosowanie tej metody w procesie decyzyjnym ma pewne ograniczenia. Oszacowanie korzyści ekonomicznych wynikających z zastosowania interwencji na podstawie jest trudne - publikowane wykresy nierzadko przedstawiają przebieg samych krzywych bez określonych przedziałów ufności *(ang. CI - confidence interval)* oraz wyników miar służących do oszacowania prawdopodobieństwa zdarzenia. Podejmowanie decyzji w oparciu o ograniczone dane może prowadzić do niepełnej oceny kosztów oraz korzyści wynikających z ocenianej interwencji. Publikowane krzywe przeważnie obejmują ograniczony czas badania i podlegają wysokiemu stopniowi cenzurowania. Efektem jest niedoszacowane prawdopodobieństwo przeżycia, które może prowadzić do niedokładnych szacunków opłacalności. 

Celem niniejszej aplikacji jest dostarczenie narzędzia do przeprowadzania kompleksowej analizy przeżycia dla badań dwuramiennych na podstawie własnych danych lub na podstawie opublikowanych wykresów zawierających krzywe Kaplana-Meiera. 



### **Zastosowane narzędzia**

Całość procesu przeprowadzono w środowisku R. Procedura rekonstrukcji indywidualnych danych pacjenta przeprowadzono przy użyciu pakietu **IPDfromKM**. Jest to metoda odtworzenia pierwotnych danych na podstawie opublikowanych krzywych Kaplana-Meiera. Analizę przeżycia metodą Kaplana-Meiera oraz wizualizację otrzymanych wyników przeprowadzono wykorzystując pakiet **survminer**. Analizę pola pod krzywymi przeżycia Kaplana-Meiera przeprowadzono korzystając z pakietu **survRM2** służącego do porównania ograniczonego średniego czasu przeżycia pomiędzy badanymi grupami. Do przeprowadzenia ekstrapolacji wykorzystano pakiet **survHE**. 

<br>

* **R Version 4.1.2/RStudio**

* **survHE**: Survival Analysis in Health Economic Evaluation **Version**: 1.1.2 (2021-02-08)

* **survminer**: rawing Survival Curves using 'ggplot2' **Version:** 0.4.9 (2021-03-09)

* **survRM2**: Comparing Restricted Mean Survival Time    **Version:** 1.0-3 (2020-06-12)

* **shiny**: Web Application Framework for R  **Version:** 1.7.1 (2021-01-10)



Column
-----------------------------------------------------------------------

### **Metodyka**

**Rekonstrukcja danych**

Jest to metoda odtworzenia pierwotnych danych na podstawie opublikowanych krzywych przeżycia Kaplana-Meiera. Wynikiem zastosowanej procedury jest zestaw danych IPD. Na podstawie ekstrakcji współrzędnych przebiegu krzywych dostępnych w wykresie źródłowym oraz dostępnych danych dotyczących pacjentów w zagrożeniu zastosowany algorytm rekonstruuje indywidualne dane pacjenta.

**Wizualna ocena prezycji rekonstrukcji**

Celem weryfikacji przyjętych założeń przeprowadzana jest wizualna ocena przebiegu zrekonstruowanych rozkładów przeżycia porównano liczbę pacjentów uzyskaną w procedurze rekonstrukcji z liczbą pacjentów wprowadzoną ręcznie liczbę pacjentów w zagrożeniu. Zbliżone rozkłady świadczą o braku istotnych różnic pomiędzy zrekonstruowanymi danymi, a danymi z oznaczonych współrzędnymi ręcznie na wykresie źródłowym.


**Analiza mediany czasu przeżycia metodą Kaplana-Meiera** 

Mediana czasu przeżycia jest punktem czasowym, w którym prawdopodobieństwo przeżycia wynosi 50%. Inaczej mówiąc, przedstawia czas, w którym zgon lub progresja choroby nastąpiła u połowy pacjentów. Mediana szacuje parametr w określonym punkcie czasowym. Test **logrank** oceniaja istotność różnić pomiędzy krzywymi przeżycia. Hipoteza zerowa zakłada brak różnic w rozkładzie przeżycia pomiędzy krzywymi reprezentującymi grupy terapeutyczne. 

**Analiza ograniczonego średniego czasu przeżycia** 


W literaturze medycznej wartość obszaru pod przebiegiem krzywej Kaplana-Meiera reprezentowana jest wartością RMST, która mierzy ograniczony średni czas przeżycia od początku obserwacji do określonego punktu definiowanego jako czas obcięcia (ang. truncation time, tau). Obszar powyżej krzywej Kaplana-Meiera reprezentuje ograniczony średni czas utracony (RMTL). RMST (restricted mean survival time) można interpretować jako średni czas przeżycia wolny od zdarzeń do określonego punktu czasowego tau. W odróżnieniu od mediany przeżycia, przedstawiającej czas przeżycia w danym punkcie czasowym, RMST przedstawia czas przeżycia do danego punktu czasowego.


**Analiza ryzyka względnego**

Model proporcjonalnego hazardu Coxa określa stosunek częstości zgonów pomiędzy grupami w danym czasie wystąpienia zdarzenia zależnego jest od zmiennych objaśniającycych - w tym przypadku zastosowanego schematu leczenia. W celu oceny wpływu ocenianej interwencji na prawdopodobieństwo wystąpienia zgonu na podstawie zrekostruowanych danych oszacowano współczynik ryzyka w postaci hazardu względnego *(HR - hazard ratio)*. 
Wartość HR < 1 świadczy o zmniejszeniu zagrożenia 

**•	Parametryczna ekstrapolacja funkcji przeżycia poza horyzont badania**

W związku zapewnieniem właściwego podejścia do ekstrapolacji **National Institute for Health and Care Excellence (NICE)** opublikował dokument wsparcia technicznego dotyczący właściwego doboru metod przy przeprowadzania parametrycznej ekstrapolacji funkcji przeżycia w procesie oceny technologii medycznych. Ekstrapolację przeprowadzono w oparciu o zalecenia zawarte w dokumencie. W celu zapewnienia jak największej precyzji doboru rozkładu przedstawiono w formie tabelarycznej wartości kryterium informacyjnego AIC i BIC. Najmniejsza wartość świadczy o najlepszym dopasowaniu rozkładu). W formie tabelarycznej przedstawiono wartość RMST ekstrapolowanej funkcji zgodnie z zastosowanym rozkładem i punktem odcięcia. 

Zrekonstruuj dane
=========================================


Column {.sidebar}
-----------------------------------------------------------------------
**Współrzędne przebiegu krzywych**

```{r}
fileInput("file2", "Grupa interwencyjna", accept = ".xlsx")
fileInput("file3", "Grupa kontrolna", accept = ".xlsx")
selectInput("maxy", label = "Skala osi y", choices = c(1,100), selected = 1)
sliderInput("maxx", "Horyzont badania (oś y)", min = 0, max = 150, value = 35)
numericInput("intervalx", "Interwał osi y", value = 5)
textInput("nrisk_arm0", "Pacjenci w zagrożeniu (interwencja)", "78,45,30,20,11,5,1,0")
textInput("nrisk_arm1", "Pacjenci w zagrożeniu (komparator)", "38,14,6,2,2,0,0,0")
textInput("label_arm0", "Etykieta grupy interwencyjnej", "interwencja")
textInput("label_arm1", "Etykieta grupy kontrolnej", value = "komparator")
```



Column
-----------------------------------------------------------------------
### **Instrukcja**

Przeprowadź procedurę rekonstrukcji zgodnie z poniższymi krokami:

**1. Współrzędne przebiegu krzywych**: wprowadź dane dotyczące współrzędnych przebiegu krzywych Kaplana-Meiera korzystając z zewnętrznego programu typu *digitize* (https://apps.automeris.io/wpd/) odpowiednio dla grupy interwencyjnej **(arm0)**, jak i kontrolnej **(arm1)**. Dane powinny zawierać kolumny **x** (współrzędne osi x) i **y** (współrzędne osi y). Wymagany format danych to *.xslx*

**2. Skala osi y**: wybierz wartość maksymalną osi *y*, tj. 1 lub 100

**3. Horyzont badania** wprowadź wartość maksymalną osi *x* odpowiadającą końcu obserwacji

**4. Interwał osi y**: wprowadź interwał osi *y*

**5. Pacjenci w zagrożeniu**: na podstawie tabeli pacjentów narażonych na zdarzenie (potocznie nazywana tabelą *at risk*) wprowadź dane dotyczące pacjentów będących w zagrożeniu. Dane powinny być odseparowane przecinkami, a liczba obserwacji w grupie interwencyjnej oraz kontrolnej musi być równa

**6. Etykieta grupy interwencyjnej**: wpisz nazwy identyfikujące dla grupy interwencyjnej i kontrolnej

**7. Ocena precyzji rekonstrukcji**: oceń wizualnie precyzję ekstrakcji współrzędnych Jeżeli stopień precyzji jest niesatysfakcjonujący przeprowadź ekstrakcję współrzędnych jeszcze raz.

<br>

**Przykładowy zbiór danych**

```{r echo = F}
arm0 <- read_excel("arm0.xlsx")
data  %>%
  download_this(
    output_name = "arm0",
    output_extension = ".xlsx",
    button_label = "Pobierz współrzędne dla grupy interwencyjnej",
    button_type = "primary",
    has_icon = TRUE,
    icon = "fa fa-save"
  )



```

<br>

```{r echo = F}
arm0 <- read_excel("arm1.xlsx")
data  %>%
  download_this(
    output_name = "arm1",
    output_extension = ".xlsx",
    button_label = "Pobierz współrzędne dla grupy kontrolnej",
    button_type = "primary",
    has_icon = TRUE,
    icon = "fa fa-save"
  )

```

### **Zrekonstruowane dane IPD**

```{r}

renderDataTable({
  
getpoints_arm01 <- input$file2$datapath
getpoints_arm0 <-  readxl::read_excel(getpoints_arm01)

getpoints_arm11 <- input$file3$datapath
getpoints_arm1 <-  readxl::read_excel(getpoints_arm11)


preprocess_arm0 = preprocess(getpoints_arm0,
                                 trisk = seq(0,
                                             as.numeric(input$maxx),
                                             as.numeric(input$intervalx)),
                                 nrisk = as.numeric(unlist(strsplit(input$nrisk_arm0,","))),
                                 maxy = as.numeric(input$maxy))
    
getIPD_arm0 <-  getIPD(preprocess_arm0, armID = 1)
    
preprocess_arm1 = preprocess(getpoints_arm1,
                                 trisk = seq(0,
                                             as.numeric(input$maxx),
                                             as.numeric(input$intervalx)),
                                 nrisk = as.numeric(unlist(strsplit(input$nrisk_arm0,","))),
                                 maxy = as.numeric(input$maxy))
    
getIPD_arm0 <-  getIPD(preprocess_arm0, armID = 1)
getIPD_arm1 <-  getIPD(preprocess_arm1, armID = 2)

    
ipd <- rbind( 
  data.frame(getIPD_arm0$IPD, "arm" = "0", "group" = input$label_arm0),
  data.frame(getIPD_arm1$IPD, "arm" = "1", "group" = input$label_arm1))
 
   datatable(ipd, extensions = 'Buttons', options = list(
    scrollX=T,text = 'Show All',lengthMenu = list(c(length(ipd$time)), c('All')),
    dom = 'Blfrtip', style = "auto",
    buttons = c('copy', 'csv', 'excel', 'pdf', 'print')))

})

```


Column
-----------------------------------------------------------------------
**Ocena prezycji rekonstrukcji**

###  **Grupa interwencyjna**

```{r}
renderPlot({
  
getpoints_arm01 <- input$file2$datapath
getpoints_arm0 <-  readxl::read_excel(getpoints_arm01)



preprocess_arm0 = preprocess(getpoints_arm0,
                                 trisk = seq(0,
                                             as.numeric(input$maxx),
                                             as.numeric(input$intervalx)),
                                 nrisk = as.numeric(unlist(strsplit(input$nrisk_arm0,","))),
                                 maxy = as.numeric(input$maxy))
    
getIPD_arm0 <-  getIPD(preprocess_arm0, armID = 1)
    
plot(getIPD_arm0)

})
```

###  **Grupa kontrolna**

```{r}
renderPlot({

getpoints_arm11 <- input$file3$datapath
getpoints_arm1 <-  readxl::read_excel(getpoints_arm11)

preprocess_arm1 = preprocess(getpoints_arm1,
                                 trisk = seq(0,
                                             as.numeric(input$maxx),
                                             as.numeric(input$intervalx)),
                                 nrisk = as.numeric(unlist(strsplit(input$nrisk_arm0,","))),
                                 maxy = as.numeric(input$maxy))
    
getIPD_arm1 <-  getIPD(preprocess_arm1, armID = 2)

plot(getIPD_arm1)

})
```



Wprowadź dane
=========================================

Column {.sidebar}
-----------------------------------------------------------------------

**Wprowadź dane wejściowe**


```{r}

fileInput("file1", "Wczytaj dane", 
                              accept = ".xlsx")
```



Column
-----------------------------------------------------------------------

### **Instrukcja**

Wczytaj dane wejściowe w formacie *.xlsx*. Dane powinny zawierać następujące zmienne:

* **time**: czas wystąpienia zdarzenia

* **status**: indeks wystąpienia zdarzenia, odpowiednio 1 dla wystąpienia zdarzenia oraz 0, gdy zdarzenie nie nastąpiło

* **arm**: indeks grup, odpowiednio 0 dla grupy interwencyjnej oraz 1 dla grupy kontrolnej

* **group**: nazwa etykiety identyfikacyjnej

### **Przykładowy wzór danych wejśćiowych**

```{r echo = F}

knitr::kable(head(data))

```

```{r}
data <- read_excel("ipd.xlsx")
data  %>%
  download_this(
    output_name = "survival",
    output_extension = ".xlsx",
    button_label = "Pobierz przykładowy zbiór danych",
    button_type = "primary",
    has_icon = TRUE,
    icon = "fa fa-save"
  )
```


Column
-----------------------------------------------------------------------

### **Wprowadzone dane wejściowe**

```{r}
renderTable({
  
ipd1 <- input$file1$datapath

ipd <-  readxl::read_excel(ipd1)
 
ipd
  
})
```





Analiza KM
=========================================

Column {data-width=500}
-----------------------------------------------------------------------
### **Metodyka**


**Mediana czasu przeżycia** jest punktem czasowym, w którym prawdopodobieństwo przeżycia wynosi 50%. Inaczej mówiąc, przedstawia czas, w którym zgon lub progresja choroby nastąpiła u połowy pacjentów. Mediana szacuje parametr **w określonym punkcie czasowym.**


**Test logrank**

Test logrank oceniaja istotność różnić pomiędzy krzywymi przeżycia. Hipoteza zerowa zakłada brak różnic w rozkładzie przeżycia pomiędzy krzywymi reprezentującymi grupy terapeutyczne. W wyniku zastosowanego testu uzyskano wartość p mniejszą niż 0,05. Oznacza to, że nie mamy dowodów any przyjąż h0 stanowiącej, że pomiędzy grupami zachodzą różnice.

Hipotezy dla testu logrank:

* H^0^: brak różnic w rozkładzie przeżycia
* H^1^: pomiędzy rozkładami zachodzą istotne różnice



### **Średnie czas przeżycia**


```{r error=F}


sliderInput("time", label = "Wybierz punkt odcięcia",
            min = 1, max = 100, value = 12, step = 0.01)

renderDataTable({
  
ipd1 <- input$file1$datapath
ipd <-  readxl::read_excel(ipd1)

time <- as.numeric(input$time)


fit_km <-  surv_fit(Surv(time, status) ~ group, data = ipd)
km_table <- round(unclass(summary(fit_km, rmean = input$time)$table),2)
km_table <- km_table[,-1:-2]
colnames(km_table) <- c("n obserwacji", "n zdarzeń", "RMST", "SE RMST", "Mediana", "0.95LCI", "0.95UCI")

datatable(km_table, extensions = 'Buttons', options = list(
    dom = 'tB', style = "auto",
    buttons = c('copy', 'csv', 'excel', 'pdf', 'print')))
})

```




Column  {.tabset .tabset-fade}
-----------------------------------------------------------------------


### **Krzywe KM**

```{r error=F}

renderPlotly({
  
ipd1 <- input$file1$datapath

ipd <-  readxl::read_excel(ipd1)
 
head(ipd)
dane <- as.data.frame(ipd)

dane

  fit_km <-  surv_fit(Surv(time, status) ~ group, data = dane)
  
  
km_plot <- ggsurvplot(fit_km,
                      data=ipd, 
                      pval = TRUE,
                      pval.method = T,
                      conf.int = TRUE,
                      conf.int.style = "step",
                      ggtheme = theme_pubclean(),
                      surv.median.line = "hv",
                      risk.table = T)
ggplotly(km_plot$plot)
    
})
```


### **Cumulative Hazard**


```{r}

renderPlotly({
  
ipd1 <- input$file1$datapath

ipd <-  readxl::read_excel(ipd1)
 
head(ipd)
dane <- as.data.frame(ipd)

dane

fit_km <-  surv_fit(Surv(time, status) ~ group, data = dane)
  
  
cumhaz_plot <- ggsurvplot(fit_km,
                          fun = "cumhaz",
                          data=ipd, 
                          pval = F, 
                          pval.method = T,
                          conf.int = TRUE,
                          conf.int.style = "step",
                          ggtheme = theme_pubclean(),
                          surv.median.line = "hv")

ggplotly(cumhaz_plot$plot)
    
})
```

### **Cumulative events**

```{r}

renderPlotly({
  
ipd1 <- input$file1$datapath

ipd <-  readxl::read_excel(ipd1)
 
head(ipd)
dane <- as.data.frame(ipd)

dane

  fit_km <-  surv_fit(Surv(time, status) ~ group, data = dane)
  
  
event_plot <- ggsurvplot(fit_km,
                          fun = "event",
                          data=ipd, 
                          pval = F, 
                          pval.method = T,
                          conf.int = TRUE,
                          conf.int.style = "step",
                          ggtheme = theme_pubclean(),
                          surv.median.line = "hv")
ggplotly(event_plot$plot)
})
```


Analiza RMST
=========================================

Column {.sidebar}
-----------------------------------------------------------------------
```{r}

sliderInput("tau", label = "Wybierz punkt odcięcia",
            min = 1, max = 100, value = 12, step = 0.1)
```

**Uwaga** Punkt odcięcia nie może być większy niż punkt czasowy równy wspólnemu maksymalnemu przebiegowi ramion w badaniu

Column
-----------------------------------------------------------------------
### **Metodyka**


Wartość obszaru pod przebiegiem krzywej Kaplana-Meiera reprezentowana jest wartością **RMST**, która mierzy ograniczony średni czas przeżycia od początku obserwacji do określonego punktu definiowanego jako czas obcięcia **(ang. truncation time, tau)**. Obszar powyżej krzywej Kaplana-Meiera reprezentuje ograniczony średni czas utracony (RMTL). 

RMST (restricted mean survival time) można interpretować jako średni czas przeżycia wolny od zdarzeń do określonego punktu czasowego, tau. W odróżnieniu od mediany, przedstawiającej 50% przeżycia w danym punkcie czasowym, RMST przedstawia czas przeżycia do danego punktu czasowego.  


Punkt czasowy równy maksymalnemu wspólnemu przebiegowi ramion:  
```{r}

renderText({
    
ipd1 <- input$file1$datapath

ipd <-  readxl::read_excel(ipd1)
rmst2(time = ipd$time, status = ipd$status, ipd$arm)$tau %>%
  round(2)

})

```

### **Wartość RMST dla wspólnego maksymalnego punktu czasowego**


```{r}

renderPlot({
    
ipd1 <- input$file1$datapath

ipd <-  readxl::read_excel(ipd1)
    rmst2(time = ipd$time, status = ipd$status, ipd$arm) %>%
      plot(
        xlab = "Time",
        ylab = "Survival",
        col = "black",
        col.RMST = "#2E9FDF",
        col.RMTL = "#E7B800",
        density = 80,
        angle = 85)
})

```




Column
-----------------------------------------------------------------------

### **Grupa interwencyjna**

```{r}

renderDataTable({

ipd1 <- input$file1$datapath
ipd <-  readxl::read_excel(ipd1)

tau <- as.numeric(input$tau)

  
rm <- rmst2(time = ipd$time, status = ipd$status, ipd$arm, tau = input$tau) 

rm_arm0 <- round(rm$RMST.arm0$result,2)
colnames(rm_arm0) <- c(" ", "SE", "0.95 LCI", "0.95UCI")

datatable(rm_arm0, extensions = 'Buttons', options = list(
    scrollX=T,text = 'Show All',
    dom = 'tB', style = "auto",
    buttons = c('copy', 'csv', 'excel', 'pdf', 'print')))

})


```


### **Grupa kontrolna**

```{r}

renderDataTable({

ipd1 <- input$file1$datapath
ipd <-  readxl::read_excel(ipd1)

  tau <- as.numeric(input$tau)

  
rm <- rmst2(time = ipd$time, status = ipd$status, ipd$arm, tau = input$tau) 

rm_arm1 <- round(rm$RMST.arm1$result,2)
colnames(rm_arm1) <- c(" ", "SE", "0.95 LCI", "0.95UCI")


datatable(rm_arm1, extensions = 'Buttons', options = list(
    scrollX=T,text = 'Show All',
    dom = 'tB', style = "auto",
    buttons = c('copy', 'csv', 'excel', 'pdf', 'print')))

})


```


### **Wielkość efektu**

```{r}

renderDataTable({

ipd1 <- input$file1$datapath
ipd <-  readxl::read_excel(ipd1)

tau <- as.numeric(input$tau)

  
rm <- rmst2(time = ipd$time, status = ipd$status, ipd$arm, tau = input$tau) 
rm_ratio <- round(rm$unadjusted.result,2)[,-4]
colnames(rm_ratio) <- c(" ", "0.95 LCI", "0.95 UCI")

datatable(rm_ratio, extensions = 'Buttons', options = list(
    dom = 'tB', 
    buttons = c('copy', 'csv', 'excel', 'pdf', 'print')))

})


```



Analiza HR
=========================================


Column {data-width=400}
-----------------------------------------------------------------------

### **Metodyka**



Model proporcjonalnego hazardu Coxa określa stosunek częstości zgonów pomiędzy grupami w danym czasie wystąpienia zdarzenia zależnego jest od zmiennych objaśniającycych - w tym przypadku zastosowanego schematu leczenia. W celu oceny wpływu ocenianej interwencji na prawdopodobieństwo wystąpienia zgonu na podstawie zrekostruowanych danych oszacowano współczynik ryzyka w postaci hazardu względnego *(HR - hazard ratio)*.

Założenia proporcjonalnego hazardu Coxa:

- HR <1: zmniejszenie zagrożenia

- HR = 0: brak zmian

- HR> 1: wzrost zagrożenia

### **Współczynnik zagrożeń**

```{r}

renderDataTable({
  
ipd1 <- input$file1$datapath

ipd <-  readxl::read_excel(ipd1)


time = ipd$time
status = ipd$status
arm= relevel(factor(ipd$arm), ref = "1")

formula = Surv(time, status) ~ arm

hr <- coxph(formula)

hr_ratio <- unclass(summary(hr))$conf.int %>%
  round(2)
colnames(hr_ratio) <- c("HR", "exp (-coef)", "0.95 LCI", "0.95 UCI")
  
datatable(hr_ratio, extensions = 'Buttons', options = list(
    dom = 'tB', 
    buttons = c('copy', 'csv', 'excel', 'pdf', 'print')))
  
})

```



Column {data-width=600}
-----------------------------------------------------------------------

###


```{r}

renderPlot({ 
  
  
ipd1 <- input$file1$datapath

ipd <-  readxl::read_excel(ipd1)


time = ipd$time
status = ipd$status
arm= relevel(factor(ipd$arm), ref = "1")

formula = Surv(time, status) ~ arm

hr <- coxph(formula)
ggforest(hr, data = ipd, fontsize = 1.3, refLabel = "Grupa kontrolna", main = "Współczynnik ryzyka - HR")
  
  })

```


Ekstrapolacja
=========================================

Column {.sidebar}
-----------------------------------------------------------------------
```{r}
sliderInput("extime", label = "Wybierz punkt odcięcia ekstrapolowanej funkcji",
            min = 1, max = 200, value = 60, step = 1)

selectInput("dist", "Wybierz rozkład",
             c("Wykładniczy" = "exp", 
               "Weibull" = "weibull", 
               "Gamma" = "gamma", 
               "Log-normalny" = "lnorm", 
               "Log-logistyczny" = "llogis", 
               "Gompertza" = "gompertz"))

```






Column {data-width=400}
-----------------------------------------------------------------------

### **Metodyka**


W przeprowadzonej ekstrapolacji funkcji przeżycia zastosowano główne rozkłady parametryczne
stosowane w analizach HTA. Przy doborze odpowiedniego rozkładu parametrycznego posłużono się wizualną oceą dopasowania rozkładu oraz kryterium informacyjnym Akaikego *(ang. Akaike Information Criterion, AIC)*. Przyjęto założenie, że najniższa wartość AIC stanowi o lepszym dopasowaniu rozkładu. Zgodnie z zaleceniami NICE zastosowano ten sam typ rozkładu dla obydwu analizowanych grup. 

<br>

 **Wartość RMST**
```{r}
renderDataTable({
  
  
ipd1 <- input$file1$datapath

ipd <-  readxl::read_excel(ipd1)


flexrm_arm0 <- summary(flexsurvreg(Surv(time, status) ~ as.factor(arm), data = ipd, dist = input$dist),type = "rmst",t = as.numeric(input$extime))$`as.factor(arm)=0`

flexrm_arm1 <- summary(flexsurvreg(Surv(time, status) ~ as.factor(arm), data = ipd, dist = input$dist),type = "rmst",t = as.numeric(input$extime))$`as.factor(arm)=1`

flextable <- rbind(flexrm_arm0,flexrm_arm1, deparse.level = F) %>%
  round(2)

colnames(flextable) <- c("tau", "RMST", "0.95LCI", "0.95UCI")
row.names(flextable) <- c("Interwencja", "Komparator")

datatable(flextable, rownames = T,extensions = 'Buttons', options = list(
    dom = 'tB', style = "auto",
    buttons = c('copy', 'csv', 'excel', 'pdf', 'print')))
})



```

### **Kryterium informacyjne AIC i BIC** 
```{r}

renderDataTable({
  
 
  ipd1 <- input$file1$datapath

  ipd <-  readxl::read_excel(ipd1)
 
  formula <- Surv(time, status) ~ as.factor(arm)
  mods <- c("exp", "weibull", "gamma", "lnorm", "llogis", "gompertz") 
  Distribution <- c("Expotential", "Weibulls", "Gamma", "Log normal","Log-logistic","Gompertz")
  
  m1 <- fit.models(formula = formula, 
                 data = ipd, 
                 distr = mods) 
distribution  <- c("Wykładniczy", "Weibulla", "Gamma", "Log-normalny","Log-logistyczny","Gompertza")
aic <- round(m1$model.fitting$aic,2) 
bic <- round(m1$model.fitting$bic,2) 
aic_table <- data.frame(distribution, aic, bic) 
colnames(aic_table) <- c("Rozkład", "AIC", "BIC")

datatable(aic_table,rownames = F, extensions = 'Buttons', options = list(
    dom = 'tB', style = "auto",
    buttons = c('copy', 'csv', 'excel', 'pdf', 'print')))

})


```

####

Column {data-width=700}
-----------------------------------------------------------------------

### **Dopasowanie rozkładu**
 
```{r}


renderPlotly({
  
  t <- as.numeric(input$extime)

  ipd1 <- input$file1$datapath

  ipd <-  readxl::read_excel(ipd1)
  
  ipd$arm <- factor(ipd$arm, levels = c("0", "1"))
  formula <- Surv(time, status) ~ arm
  
  mods <- c("exp", "weibull", "gamma", "lnorm", "llogis", "gompertz") 
  Distribution <- c("Expotential", "Weibulls", "Gamma", "Log normal","Log-logistic","Gompertz")
  
  m1 <- fit.models(formula = formula, 
                 data = ipd, 
                 distr = mods)
  
    ex_plot <- plot(m1,
       add.km = T, 
       t = seq(.1, t),
       lab.profile = c("Grupa eksperymentalna","Grupa kontrolna")) +
      theme(panel.grid.minor.y = element_blank())+
      scale_y_continuous(breaks=c(0, 0.1, 0.25, 0.5, 0.75, 1)) +
      geom_hline(yintercept=0.1, linetype="dashed", color = "deepskyblue4")
    
  ggplotly(plot(ex_plot))

})

```



Literatura
=========================================


- Na Liu, Yanhong Zhou, J. Jack Lee. IPDfromKM: Reconstruct Individual Patient Data from Published Kaplan-Meier Survival Curves - https://www.researchsquare.com/article/rs-117525/v1

- P. Guyot, AE. Ades, M. JNM. Ouwens, N. J.Welton. Enhanced secondary analysis of survival data: reconstructing the data from published Kaplan-Meier survival curves - https://pubmed.ncbi.nlm.nih.gov/22297116/

- R. Perry, M. Taylor, L. Lewis, A. Yellowlees, K. Fleetwood, T. Barata. Estimating Survival Data from Published Kaplan-Meier Curves: a Comparison of Methods - 
https://pubmed.ncbi.nlm.nih.gov/27200548/



